# 请教陈老师：关于追溯调整法和追溯重塑法的区别

提问人：gotoschool_ 时间：2020-01-31 17:59:49
陈老师，过年好！想问您一个问题，追溯调整法和追溯重塑法有什么区别？

回答人：chenyiwei
这两者分别针对会计政策变更和重大前期差错更正，名称不同，但具体操作相同。另外附注披露分别适用会计政策变更和重大前期差错更正的相关披露要求。